臺灣臺南地方法院刑事判決
110年度交易字第1122號
公  訴  人  臺灣臺南地方檢察署檢察官
被      告  黃崇彪



上列被告因公共危險案件，經檢察官提起公訴（110年度偵字第2
1705號），本院判決如下：
    主  文
黃崇彪駕駛動力交通工具而吐氣所含酒精濃度達每公升零點二五
毫克以上，累犯，處有期徒刑拾月。
    理  由
一、本件係經被告黃崇彪於審理程序為有罪之表示，而經本院裁
    定以簡式審判程序加以審理，依刑事訴訟法第273條之2、第
    159條第2項之規定，不適用傳聞法則有關限制證據能力之相
    關規定；並得依同法第310條之2準用第454條之規定製作略
    式判決書，合先敘明。
二、本案犯罪事實、證據名稱及所犯法條均與檢察官起訴書之記
    載相同，予以引用（如附件），另於證據部分補充「被告黃
    崇彪於本院之自白；卷附臺灣高等法院被告前案紀錄表1份
    。」
三、依刑事訴訟法第299條第1項前段、第273條之1第1項、第310
    條之2、第454條第2項，刑法第185條之3 第1 項第1 款、第
    47條第1項，刑法施行法第1 條之1 第1項，判決如主文。
四、如不服本判決，應於判決送達後20日內，向本院提出上訴書
    狀。
本案經檢察官莊立鈞提起公訴、檢察官紀芊宇到庭執行職務。
中　　華　　民　　國　　110 　年　　12　　月　　27　　日
                  刑事第十一庭  法　官　陳淑勤
以上正本證明與原本無異。
如不服本判決應於收受本判後20日內向本院提出上訴書狀，並應
敘述具體理由。其未敘述上訴理由者，應於上訴期間屆滿後20日
內向本院補提理由書狀（均須按他造當事人之人數附繕本）「切
勿逕送上級法院」。
  　　　　　　　　　　　　　　　書記官　盧昱蓁
中　　華　　民　　國　　110 　年　　12　　月　　27　　日
附錄：本件論罪科刑法條全文
中華民國刑法第185條之3
駕駛動力交通工具而有下列情形之一者，處 2 年以下有期徒刑
，得併科 20 萬元以下罰金：
一、吐氣所含酒精濃度達每公升零點二五毫克或血液中酒精濃度
    達百分之零點零五以上。
二、有前款以外之其他情事足認服用酒類或其他相類之物，致不
    能安全駕駛。
三、服用毒品、麻醉藥品或其他相類之物，致不能安全駕駛。
因而致人於死者，處 3 年以上 10 年以下有期徒刑；致重傷者
，處 1 年以上 7 年以下有期徒刑。
曾犯本條或陸海空軍刑法第 54 條之罪，經有罪判決確定或經緩
起訴處分確定，於五年內再犯第 1 項之罪因而致人於死者，處
無期徒刑或 5 年以上有期徒刑；致重傷者，處 3 年以上 10 年
以下有期徒刑。
【附件】
臺灣臺南地方檢察署檢察官起訴書
                                    110年度偵字第21705號
　　被　　　告　黃崇彪　男　56歲（民國00年00月0日生）
　　　　　　　　　　　　住○○市○○區○○路0段000號
　　　　　　　　　　　　居臺南市○○區○○路000巷00弄00
　　　　　　　　　　　　號
　　　　　　　　　　　　國民身分證統一編號：Z000000000號
上列被告因公共危險案件，業經偵查終結，認應提起公訴，茲將
犯罪事實及證據並所犯法條分敘如下：
　　　　犯罪事實
一、黃崇彪曾犯公共危險案件，經臺灣臺南地方法院於民國109
    年5月26日以109年度交易字第202號判決判處有期徒刑7月確
    定，於110年3月21日執行完畢。其仍於110年10月12日18時
    許，在臺南市永康區復興路附近其朋友住處內飲酒後，致吐
    氣所含酒精濃度達每公升0.25毫克以上，於同日22時59分許
    ，酒後騎乘車牌號碼000-000號普通輕型機車上路。復於同
    日23時許，行經臺南市永康區忠孝路與小東路之路口時，因
    不勝酒力，且呈騎乘機車使用手機狀態，為警攔查，並於同
    日23時3分測試其飲酒後吐氣所含酒精濃度高達每公升1.08
    毫克之數值，而查獲上情。
二、案經臺南市政府警察局永康分局報告偵辦。
　　　　證據並所犯法條
一、上揭犯罪事實，業據被告黃崇彪於警詢時及偵查中坦承不諱
    ，復有酒精測定紀錄表、呼氣酒精測試器檢定合格證書影本
    、舉發違反道路交通管理事件通知單影本各1份附卷可佐。
    被告犯嫌，洵堪認定。
二、核被告所為，係犯刑法第185條之3第1項第1款之公共危險罪
    嫌。被告曾受有期徒刑之執行完畢（有本署刑案資料查註紀
    錄表可參）後，5年內故意再犯本件有期徒刑以上之罪，為
    累犯，請依刑法第47條第1項規定加重其刑。又被告前因6次
    酒後駕車之公共危險案件，依序經法院判決判處有期徒刑3
    月、拘役65日、有期徒刑4月、5月、6月、7月，有本署刑案
    資料查註紀錄表附卷可考，其仍不知悔改，再度7犯本件酒
    後駕車之公共危險罪，且測得吐氣測試酒精濃度數值甚高，
    顯見被告毫無悔改之意，完全漠視道路上其他用路人之生命
    、身體之安全於不顧，爰請從重量處適當之刑，以資懲儆。
三、依刑事訴訟法第251條第1項提起公訴。
　　此　致
臺灣臺南地方法院
中　　華　　民　　國　 110　　年　　10　　月　　25　　日
　　　　　　　　　　　　　　　檢察官　莊　立　鈞
本件正本證明與原本無異
中　　華　　民　　國　 110　　年　　 10　 月　  27　　日
                              書  記  官  林志誠
附錄本案所犯法條全文 
中華民國刑法第185條之3
駕駛動力交通工具而有下列情形之一者，處 2 年以下有期徒刑
，得併科 20 萬元以下罰金：
一、吐氣所含酒精濃度達每公升零點二五毫克或血液中酒精濃度
    達百分之零點零五以上。
二、有前款以外之其他情事足認服用酒類或其他相類之物，致不
    能安全駕駛。
三、服用毒品、麻醉藥品或其他相類之物，致不能安全駕駛。
因而致人於死者，處 3 年以上 10 年以下有期徒刑；致重傷者
，處 1 年以上 7 年以下有期徒刑。
曾犯本條或陸海空軍刑法第 54 條之罪，經有罪判決確定或經緩
起訴處分確定，於五年內再犯第 1 項之罪因而致人於死者，處
無期徒刑或 5 年以上有期徒刑；致重傷者，處 3 年以上 10 年
以下有期徒刑。